臺灣高等法院民事裁定
109年度抗字第299號
抗  告  人  合康領袖廳大廈管理委員會

法定代理人  陳培文  

上列抗告人因與相對人焦韋菱間請求排除侵害等事件，聲請法官
迴避，對於中華民國109年1月16日臺灣新北地方法院109年度聲
字第2號裁定提起抗告，本院裁定如下：
    主  文
抗告駁回。
抗告費用由抗告人負擔。
    理  由
一、本件抗告人於原法院聲請及抗告意旨略以：伊與相對人間排
    除侵害等事件，原係由原法院108年度訴字第533號案（下稱
    系爭前案）及陽股許珮育法官審理，然許珮育法官就相對人
    所提答辯狀及文件，未給伊陳述意見之機會與期間，並以伊
    所提紀錄無法證明伊主張，判決駁回伊之訴，實則伊仍有錄
    影等其他證物尚待提出，然許珮育法官僅以一次言詞辯論期
    日即終結系爭前案，審理程序顯未符合基本程序規定及正義
    。伊不服提起上訴後，經鈞院108年度上字第1018號判決廢
    棄原判決發回原法院，由原法院以108年度訴更一字第25號
    案（下稱本案）更為審理，然仍由陽股許珮育法官承審，惟
    許珮育法官於系爭前案訴訟程序中，顯然對伊社區有成見，
    且偏頗相對人，審理程序復有上述重大瑕疵，故系爭前案雖
    經發回更審，如由許珮育法官續行審理，基於上述經驗，伊
    及住戶均提心吊膽，恐遭報復而受不利判決，為免原承審法
    官已有成見，影響審判之公正性，爰依民事訴訟法第33條第
    1項第2款規定，聲請本案承審法官迴避。惟原法院裁定駁回
    伊之聲請，為此提起抗告，請求廢棄原裁定等語。
二、按民事事件，當事人得聲請法官迴避者，以法官有民事訴訟
    法第32條所定之情形而不自行迴避，或法官有該條所定以外
    之情形，足認其執行職務有偏頗之虞者為要件，民事訴訟法
    第33條第1項規定甚明。而民事訴訟法第33條第1項第2款規
    定法官有應自行迴避而不自行迴避以外之情形，足認其執行
    職務有偏頗之虞，據而聲請法官迴避者，應以法官對於訴訟
    標的有特別利害關係，或與當事人之一造有密切之交誼或嫌
    怨，或基於其他情形客觀上足疑其為不公平之審判者為其原
    因事實（最高法院69年台抗字第457號判決先例意旨參照）
    。若僅憑當事人之主觀臆測，或不滿法官進行訴訟遲緩，或
    認法官就其聲明之證據不為調查、鑑定或指揮訴訟欠當，則
    不得謂其有偏頗之虞（最高法院90年度台抗字39號裁定意旨
    參照）。又聲請法官迴避之原因，依民事訴訟法第34條第2
    項、第284條規定，應自為聲請之日起，三日內提出能即時
    調查之證據以釋明之，如當事人未同時提出供釋明用之證據
    ，法院自無裁定限期命其補正之必要。
三、經查，抗告人所執前述迴避事由，均為其主觀上認承審法官
    於系爭前案訴訟程序之審理有偏頗之虞，而系爭前案判決經
    抗告人提起上訴後，業經本院108年度上字第1018號判決認
    系爭前案訴訟程序，未充分保障抗告人之訴訟程序權及違背
    闡明義務，予以廢棄發回原法院更行審理（見原法院聲字卷
    第83至87頁），抗告人並未提出任何證據以釋明承審法官於
    更審程序即本案中有何對於訴訟標的有特別利害關係，或與
    當事人之一造有密切之交誼或嫌怨，或基於其他情形客觀上
    足疑其為不公平之審判者為其原因事實，僅以承審法官曾駁
    回其系爭前案之請求及其審理程序之瑕疵等事由，即謂承審
    法官於本案執行職務有偏頗之虞云云，核屬抗告人個人主觀
    臆測，應無可取。揆諸前揭說明，抗告人據此聲請本案訴訟
    承審法官迴避，核與民事訴訟法第33條第1項第2款規定不符
    。原法院裁定駁回其聲請，尚無違誤，抗告意旨指摘原裁定
    不當，求予廢棄，為無理由，應予駁回。
四、據上論結，本件抗告為無理由，爰裁定如主文。
中　　華　　民　　國　 109　　年　　3 　　月　　16　　日
                    民事第十九庭
                        審判長法  官 魏麗娟
                              法  官 潘進柳
                              法  官 游悅晨
正本係照原本作成。
本裁定除以適用法規顯有錯誤為理由外，不得再抗告。如提起再
抗告，應於收受送達後10日內委任律師為代理人向本院提出再抗
告狀。並繳納再抗告費新臺幣１千元。
中　　華　　民　　國　　109 　年　　3 　　月　　18　　日
    　　　　　　　　　　　　　書記官 王詩涵